ACORDAO-COMPLETO-2339401

ACÓRDÃO DE RELAÇÃO

ACÓRDÃO DE RELAÇÃO 234/2019 ATA 1/2019 - SEGUNDA CÂMARA

Acórdão 234/2019-TCU-Segunda Câmara
Trata-se de tomada de contas especial instaurada pela Caixa Econômica Federal contra o ex-prefeito Aldenir Santana Neves em razão da impugnação parcial das despesas realizadas com os recursos repassados ao município de Urbano Alves/MA, na modalidade fundo a fundo, no âmbito do Sistema Único de Saúde (SUS) , no exercício de 2006.
Considerando que este Tribunal, mediante o Acórdão 6259/2016-TCU-Segunda Câmara, julgou irregulares as contas, condenou o responsável ao pagamento de débito e multa e determinou o desconto da dívida em sua remuneração, observados os termos da Lei 8.112/1990;
considerando que restou evidenciado que as parcelas descontadas na folha de pagamento do servidor têm sido insuficientes para amortizar o valor da dívida, uma vez que não cobrem sequer a atualização e os juros incidentes;
considerando que o responsável possui outro processo em que lhe foram imputadas dívidas (TC Processo 023.014/2012-1) ;
considerando assim que o desconto em folha de pagamento tem se mostrado ineficaz como medida de reposição ao Erário;
considerando que a jurisprudência deste Tribunal autoriza a suspensão do desconto da dívida na folha de pagamento e a instauração de processo de cobrança executiva (Acórdãos 11596/2011, 4918/2012 e 7253/2012, todos da 2ª Câmara e Acórdão 1960/2014-TCU-Primeira Câmara) ;
os ministros do Tribunal de Contas da União, reunidos em sessão de tagColegiado, ACORDAM, por unanimidade, de acordo com os pareceres emitidos nos autos e com fundamento nos arts. 28, inciso II, da Lei 8.443/1992 e 219, inciso II, do Regimento Interno, em fazer as determinações sugeridas e em dar ciência desta deliberação e da instrução à peça 66 ao responsável.
1. Processo TC-Processo 032.018/2013-4 (TOMADA DE CONTAS ESPECIAL) 
1.1. Apenso: TC Processo 003.083/2017-9 (COBRANÇA EXECUTIVA) .
1.2. Classe de Assunto: II.
1.3. Responsável: Aldenir Santana Neves (CPF XXX.561.093-XX) .
1.4. Unidade: município de Urbano Santos/MA.
1.5. Relatora: ministra Ana Arraes.
1.6. Representante do Ministério Público: procuradora-geral Cristina Machado da Costa e Silva.
1.7. Unidade Técnica: Secretaria de Controle Externo no Estado do Maranhão (Secex-MA) .
1.8. Representação legal: Não há.
1.9. Determinar:
1.9.1. ao Setor de Recursos Humanos da Superintendência Regional da Polícia Federal no Estado do Maranhão que suspenda o desconto das dívidas nos vencimentos de Aldenir Santana Neves (CPF XXX.561.093-XX) e encaminhe a este Tribunal cópias das fichas financeiras do responsável com a discriminação de todos os descontos em folha já efetuados;
1.9.2. à Secex/MA que instaure processo de cobrança executiva, nos termos da Portaria-Adgecex 1/2013 (Manual de Cobrança Executiva) , descontando os valores já recolhidos, para a recuperação dos débitos apurados no presente processo.

Segunda Câmara

município de Urbano Santos/MA.

Aldenir Santana Neves (CPF XXX.561.093-XX).

União x Aldenir Santana Neves

ANA ARRAES

Não há.

Procuradora-geral Cristina Machado da Costa e Silva.

TOMADA DE CONTAS ESPECIAL (TCE)

Secretaria de Controle Externo no Estado do Maranhão (Secex-MA).